【裁判字號】    97,抗,46
【裁判日期】    970227
【裁判案由】    本票裁定
【裁判全文】
臺灣桃園地方法院民事裁定                97年度抗字第46號
抗  告  人  乙○○
                        樓
相  對  人  臺灣新光商業銀行股份有限公司
                        7、2.
法定代理人  甲○○
上列抗告人因與相對人臺灣新光商業銀行股份有限公司間本票裁
定事件，對於中華民國96年12月28日本院簡易庭96年度票字第11
829 號裁定提起抗告，本院裁定如下：
    主  文
抗告駁回。
抗告程序費用新台幣壹仟元由抗告人負擔。
    理  由
一、聲請人原名誠泰商業銀行股份有限公司，自民國94年12月31
    日起經行政院金融監督管理委員會94年11月7 日金管銀（六
    ）字0940028893號函核准與臺灣新光商業銀行合併，聲請人
    為存續銀行並更名為臺灣新光商業銀行股份有限公司，其法
    人人格不失其同一性，核先敘明。
二、按「在票據上簽名者，依票上所載文義負責。」、「執票人
    向本票發票人行使追索權時，得聲請法院裁定後強制執行。
    」，票據法第5 條第1 項、第123 條分別定有明文。又本票
    執票人，依票據法第123 條規定，聲請法院裁定許可對發票
    人強制執行，係屬非訟事件，此項聲請之裁定，及抗告法院
    之裁定，僅依非訟事件程序，以審查強制執行許可與否，並
    無確定實體上法律關係存否之效力，如發票人就票據債務之
    存否有爭執時，應由發票人提起確認之訴，以資解決。（最
    高法院57年台抗字第76號判例可資參照）。
三、本件相對人主張：其執有抗告人於95年2 月7 日所簽發、未
    載到期日，面額新台幣（下同）140,000 元，並免除作成拒
    絕證書之本票1 紙（下稱系爭本票），詎經屆期提示後尚有
    如原裁定主文所示之本金及利息未獲清償之事實，業據相對
    人提出與其主張相符之本票為證。
四、抗告意旨略以：其就相對人所主張之債權金額部分尚有疑義
    ，應未積欠如此高額債務等語，並聲明：原裁定廢棄。
五、經查抗告人謂相對人所主張之系爭本票債權金額有所疑義，
    核屬實體法律關係之爭執，揆諸首揭說明，應由抗告人另行
    提起訴訟或另循他法以資解決，本件非訟程序無從加以審究
    。從而，原審仍應為許可強制執行之裁定。是抗告意旨指摘
    原裁定不當，求予廢棄，為無理由，應予駁回。
六、依非訟事件法第46條、第21條第2 項、民事訴訟法第495 條
    之1第1項、第449條第1項、第95條、第78條，裁定如主文。
中    華    民    國    97    年    2     月    27    日
                  民事第三庭    審判長法  官  汪智陽
                                      法  官  熊祥雲
                                      法  官  陳清怡
以上正本係照原本作成。
本裁定除以適用法規顯有錯誤為理由，並經本院許可外，不得再
抗告。如提起再抗告，應於收受後10日內，向本院提出再抗告狀
，並繳納再抗告費新台幣1,000 元。
中    華    民    國    97    年    2     月    27    日
                                      書記官  王羽潔


司法院資訊處製作；財團法人民間司法改革基金會備份。
